臺灣新竹地方法院民事裁定  
111年度勞執字第12號
聲  請  人  蔡佳娟  
相  對  人  新竹縣卡爾實驗教育機構


法定代理人  吳淑玲  
上列當事人間因勞資爭議事件，聲請人聲請裁定准予強制執行，
本院裁定如下：
    主  文
新竹縣政府勞工處於民國111年3月30日調解成立，相對人應給付
聲請人如附表所示「應給付金額」欄之調解內容，准予強制執行
。
    理  由
一、按勞資爭議經調解成立或仲裁者，依其內容當事人一方負私
    法上給付之義務，而不履行其義務時，他方當事人得向該管
    法院聲請裁定強制執行並暫免繳裁判費，勞資爭議處理法第
    59條第1項前段定有明文。次按，直轄市或縣（市）主管機
    關受理調解之申請，應依申請人之請求，以㈠指派調解人。㈡
    組成勞資爭議調解委員會之方式之一進行調解，亦為勞資爭
    議處理法第11條第1項、第3項所明定。
二、本件聲請意旨略以：聲請人與相對人間關於請求給付工資等
    勞資爭議，於民國111年3月30日經新竹縣政府勞工處調解成
    立，相對人應按還款計畫（詳如附表），自111年4月20日起
    ，按月分期給付所欠工資、資遣費及預告工資等款項，合計
    77,138元，倘有一期未依時給付，即視為全部到期。詎相對
    人迄今分文未付，爰依勞資爭議處理法第59條第1項規定，
    聲請裁定准予強制執行等語。
三、經查，聲請人上開主張之事實，業據其等提出勞資爭議調解
    紀錄、中國信託商業銀行存摺影本及還款計畫為證，核與聲
    請人主張情節相符，足見聲請人上開主張為真正。從而，兩
    造既於勞資爭議調解程序中達成：「⒋勞方…、蔡佳娟、…等7
    人同意資方所提還款計畫…資方倘有一期未依時給付，即視
    為全部到期，屆時資方應一次給付應付未付之全部金額」之
    調解方案，則相對人即應依調解成立內容履行其給付義務，
    惟其迄未給付，揆之上開規定，聲請人聲請裁定准予強制執
    行，應予准許。
四、依勞資爭議處理法第59條，裁定如主文。
中　　華　　民　　國　　111 　年　　8 　　月　 8　　日
                  民事第二庭    法　官　彭淑苑
以上正本證明與原本無異。
如對本裁定抗告，應於裁定送達後10日內向本院提出抗告狀。
並繳納抗告費新臺幣1,000元。
中　　華　　民　　國　　111 　年　　8 　　月　　8 　　日
                                書記官  林琬茹　　　　　　　　　
附表：相對人之還款計畫（新臺幣）
勞方姓名 積欠工資 資遣費 預告工資 應給付金額 蔡佳娟 57,269元 4,869元 15,000元 77,138元 勞方即聲請人同意資方即相對人自111年4月20日起至113年4月20日止，按月給付聲請人3,000元，共25期，及第26期於113年5月20日給付聲請人2,138元，並將上開給付匯入聲請人之中國信託商業銀行薪資帳戶，倘有一期未依時給付，即視為全部到期，屆時相對人應一次給付應付未付之全部金額。